ru: Конструкция защитной маски: Все лицо; Полумаска; Другой
th: การออกแบบหน้ากากป้องกัน: หน้ากากแบบครอบจมูกและปาก; หน้ากากครึ่งหน้า; อื่นๆ
de: Schutzmaskendesign: Vollmaske; Halbmaske; Sonstiges
cs: Design ochranné masky: Celý obličej; Polomaska; Jiné
tr: Koruyucu Maske tasarımı: Tam yüz; Yarım maske; Diğer
it: Design della maschera protettiva: Pieno facciale; Mezza maschera; Altro
nb: Beskyttelsesmaskedesign: Fullt ansikt; Halvmaske; Annet
ro-RO: Design mască de protecție: Toată fața; Jumătate de mască; Altele
sl-SI: Dizajn zaščitne maske: Cel obraz; Polobrazna; Drugo
vi: Thiết kế mặt nạ bảo vệ: Kín mặt; Nửa mặt; Khác
nl: Ontwerp beschermingsmasker: Volledig gezicht; Half masker; Andere
hr-HR: Dizajn zaštitne maske: Cijelo lice; Polumaska; Ostalo
ja: 保護マスク設計: フルフェイス; ハーフマスク; その他
el: Σχεδιασμός προστατευτικής μάσκας: Ολόκληρου προσώπου; Μισή μάσκα; Άλλο
lt-LT: Apsauginės kaukės dizainas: Viso veido; Puskaukė; Kita
ko: 보호 마스크 디자인: 풀 페이스; 하프 마스크; 기타
pl: Konstrukcja maski ochronnej: Pełna maska; Półmaska; Inne
zh-TW: 保護面罩設計: 全臉; 半面罩; 其他
pt-BR: Design de máscara protetora: Rosto completo; Meia máscara; Outro
pt-PT: Design de máscaras de proteção: Rosto completo; Meia máscara; Outro
sv: Design på skyddsmask: Hela ansiktet; Halvmask; Övrigt
fr: Conception du masque de protection: Visage complet; Demi-masque; Autre
es: Diseño de la máscara protectora: Cara completa; Media máscara; Otros
zh-CN: 防护面罩设计: 全面罩; 半面罩; 其他
sk-SK: Dizajn ochrannej masky: Na celú tvár; Polomaska; Iné
hu: Védőmaszk kialakítása: Teljes maszk; Félmaszk; Egyéb
fi: Suojamaskin suunnittelu: Koko kasvot peittävä; Puolimaski; Muu
en: Protective mask design: Full face; Half mask; Other
bg-BG: Дизайн на защитна маска: Цяло лице; Половин маска; Други
da: Design af beskyttelsesmaske: Fuldt ansigt; Halv maske; Andet